臺灣臺北地方法院民事簡易判決
110年度店簡字第1784號
原      告  陳孳平  
被      告  黃正賢  


上列當事人間請求侵權行為損害賠償事件，本院於民國111年3月
8日言詞辯論終結，判決如下：
　　主　　　文
被告應給付原告新臺幣柒萬肆仟肆佰參拾柒元。
原告其餘之訴駁回。
訴訟費用新臺幣貳仟肆佰參拾元由被告負擔其中新臺幣捌佰元，
餘由原告負擔。
本判決得假執行。但被告如以新臺幣柒萬肆仟肆佰參拾柒元為原
告預供擔保，得免為假執行。
    事實及理由
一、被告經合法通知，未於言詞辯論期日到場，核無民事訴訟法
    第386條各款所列情形，爰依原告之聲請，由其一造辯論而
    為判決。
二、原告主張：被告於民國109年10月25日16時57分許，騎乘車
    牌000-0000號普通重型機車（下稱A車）沿北宜路2段往坪林
    方向行駛，行經新北市新店區北宜路2段與同段167巷口時，
    未注意伊在前方騎乘車牌000-0000號普通重型機車（下稱B
    車）同向行駛並欲左轉進入新北市新店區北宜路2段167巷而
    發生追撞，致伊人車倒地，伊因此受有頸部扭傷、右側手肘
    擦傷、右側手部擦傷、右側膝部擦挫傷之傷害，且伊騎乘之
    B車及手機架、螢幕保護貼均因此受損，伊因此支出車輛修
    復費用新臺幣（下同）21,762元（含零件費用19,505元、工
    資2,257元）、手機架、螢幕保護貼重置費用各990元，又伊
    擔任foodpanda外送員，前揭事故致伊自109年10月26日至同
    年12月7日無法從事外送工作，以伊事故前後擔任外送員收
    入即半月37,363元計，受有收入減少損失104,606元，另請
    求非財產上損害賠償100,000元，合計228,258元，被告就財
    物損失部分承諾照價賠償卻未履行，爰依侵權行為之法律關
    係提起本件訴訟，並聲明：被告應給付原告228,258元。
三、被告未於言詞辯論期日到場，亦未提出書狀為任何聲明或陳
    述。
四、本院之判斷：
　㈠、查，被告於首揭時、地騎乘A車，因未注意車前狀況之過失
      碰撞原告所騎乘之B車，致原告人車倒地，原告因此受有
      頸部扭傷、右側手肘擦傷、右側手部擦傷、右側膝部擦挫
      傷之傷害，所騎乘之B車及手機架、螢幕保護貼均因此受
      損等情，業據原告提出新北市政府警察局道路交通事故當
      事人登記聯單、初步分析研判表、現場圖、現場照片、手
      機架與螢幕破損照片、耕莘醫院診斷證明書為證（本院卷
      第11至33、37至39、53至55頁），並經本院依職權查詢A
      、B車公路監理電子閘門資料及調取新北市政府警察局新
      店分局交通案卷（含A2類道路交通事故現場圖、調查報告
      表、談話紀錄表、現場及車損照片）（本院卷第59至61、
      71至89頁）核閱屬實。被告經合法通知，未於言詞辯論期
      日到場，亦未提出書狀作何聲明或陳述以供本院參酌，本
      院審酌前揭書證，堪信原告之主張為真實。
　㈡、茲就原告請求之各項賠償審酌如下：
　　１、B車修復費用21,762元：
　　　⑴、按不法毀損他人之物者，被害人得請求賠償其物因毀
          損所減少之價額。民法第196條定有明文。物被毀損
          時，被害人除得前揭規定請求賠償外，並不排除民法
          第213條至第215條之適用；依民法第196條請求賠償
          物被毀損所減少之價額，得以修復費用為估定之標準
          ，但以必要者為限（如修理材料以新品換舊品，應予
          折舊）。最高法院77年度第9次民事庭會議決議可資
          參照。查，B車為108年8月出廠之普通重型機車，其
          修復費用為21,762元（含零件費用19,505元、工資2,
          257元），有卷附公路電子閘門查詢結果、修繕費用
          發票及維修明細可佐（本院卷第57、61頁），應堪信
          實。
　　  ⑵、惟關於更新零件部分之請求，應以扣除按汽車使用年
          限計算折舊後之費用為限。參酌營利事業所得稅查核
          準則第95條第6項規定「固定資產提列折舊採用定率
          遞減法者，以1年為計算單位，其使用期間未滿1年者
          ，按實際使用之月數相當於全年之比例計算之，不滿
          1月者，以1月計」，B車係於109年10月25日因系爭事
          故受損，故自出廠至肇事時已使用1年3月，依行政院
          所頒固定資產耐用年數表及固定資產折舊率規定，機
          械腳踏車之耐用年數為3年，依定率遞減法每年折舊5
          36‰，則B車零件扣除折舊後之修復費用可估定為7,83
          7元【計算式詳附表】，加上工資2,257元，共計10,0
          94元。故原告請求系爭車輛之修復費用應以該金額為
          必要。逾此範圍之賠償請求，尚非有據。
　　　⑶、原告雖陳稱被告承諾按價賠償，惟並未提出任何證據
          以實其說，本件被告又係公示送達，無自認之適用，
          不得僅因原告當庭陳述即遽以憑採，附此敘明。　
    ２、手機架、螢幕保護貼重置費用各990元：
　　　　原告主張其手機支架、螢幕保護貼因系爭事故受損，支
        出重置費用各990元等情，業據提出手機架與螢幕破損
        照片、發票及螢幕保護貼市價資料（本院卷第37至39、
        131頁），尚無不合，此部分賠償請求自應准許。
　　３、收入減少104,606元：
　　　　按當事人已證明受有損害而不能證明其數額或證明顯有
        重大困難者，法院應審酌一切情況，依所得心證定其數
        額。民事訴訟法第222條第2項定有明文。查，原告因此
        受有頸部扭傷、右側手肘擦傷、右側手部擦傷、右側膝
        部擦挫傷之傷害，業據認定如前，惟前開診斷證明書並
        未記載原告傷勢已達不能工作之程度，而原告於書狀及
        言詞辯論時陳稱B車實際修繕期間約2週，先前一直有向
        被告表示希望能一同確認受損情形後完成修復，而被告
        消極拖延，所受傷勢造成脊椎內傷，雨天無法進行外送
        等語（本院卷第9、125至127、147至148頁），惟縱令
        被告有消極拖延之情形，原告因此未即時修復車輛所生
        之損失，尚不能信係系爭事故導致，本院審酌原告擔任
        擔任foodpanda外送員此一工作性質、診斷證明書所載
        傷勢及其本人對傷情與B車維修時間之陳述，認為其因
        事故肇致之工作損失，應以半個月計算，較為妥適。而
        據原告109年8月下半月、9月下半月、10月上半月、12
        月下半月之報酬依序為37,622元、39,225元、35,262元
        、37,343元，有原告提供之報酬截圖可稽（本院卷第41
        至47頁），原告據此主張其從事外送每半個月平均收入
        約為37,363元，尚屬可取，則其請求之收入損失於半個
        月平均收入即37,363元範圍內應得准許，逾此範圍之賠
        償請求，尚嫌無據。
　　４、非財產上損害賠償100,000元：
　　　　再按法院決定非財產上損害賠償之金額多寡，應斟酌雙
        方之身分、地位、經濟狀況、加害程度、被害人所遭受
        之痛苦情況及其他各種情形，以核定相當之數額（最高
        法院51年台上字第223號判例【註】、96年度台上字第5
        13號、100年度台上字第2004號判決意旨參照）。查，
        本件原告所主張之侵權事實部分，本院認定被告確有侵
        害原告身體健康權之行為，業據說明如上，故原告得請
        求被告賠償非財產上損害甚明。次查，原告自陳係大學
        畢業，未婚，有兼差多份工作，需扶養父母，家庭經濟
        狀況勉持，其109年度之給付總額為459,668元，財產總
        額為11,050元；被告未出庭陳述，其109年度之給付總
        額為14,008元，財產總額為0元，經原告於言詞辯論時
        陳述明確（本院卷第148頁），並有本院依職權調閱之
        稅務電子閘門財產所得調件明細表各1份可查（存資料
        袋）。本院審酌兩造之身分、經濟能力、原告自陳其因
        系爭事故身體多處受傷不適等一切情狀，認原告請求被
        告賠償非財產上之損害以25,000元為適當，逾此範圍之
        請求，則屬過高，不能准許。
　　５、綜上所述，原告得請求被告賠償之金額為74,437元【計
        算式：10,094＋990＋990＋37,363＋25,000＝74,43  7】。
五、從而，原告依侵權行為之法律關係，請求被告給付如主文第
    1項所示之金額，為有理由，應予准許。逾此範圍之請求，
    則屬無據，應予駁回。
六、本件原告勝訴部分係適用簡易程序為被告敗訴之判決，爰依
    民事訴訟法第389條第1項第3款規定，依職權宣告假執行；
    本院並就該部分依同法第392條第2項依職權為被告如預供擔
    保，得免為假執行之宣告。
七、本件事證已臻明確，兩造其餘攻擊防禦方法及所提證據，經
    審酌後認與判決結果不生影響，爰不逐一論列，附此敘明。
八、訴訟費用負擔之依據：民事訴訟法第79條。並依職權確定本
    件訴訟費用額為2,430元（即裁判費）如主文第3項所示。
中　　華　　民　　國　　111 　年　　3 　　月　　29　　日
                  新店簡易庭法  官　林志煌
上正本證明與原本無異。
對於本件判決如有不服，應於收受送達後20日內向本院提出上訴
書狀，上訴於本院合議庭，並按他造當事人之人數附具繕本。
如委任律師提起上訴者，應一併繳納上訴審裁判費。
中　　華　　民　　國　　111 　年　　3 　　月　　29　　日
                            書記官  陳柏志
附表
-----
折舊時間           金額
第1年折舊值        19,505×0.536=10,455
第1年折舊後價值    19,505-10,455=9,050
第2年折舊值        9,050×0.536×(3/12)=1,213
第2年折舊後價值    9,050-1,213=7,837